【裁判字號】    97,上訴,990
【裁判日期】    970930
【裁判案由】    毒品危害防制條例
【裁判全文】
臺灣高等法院臺南分院刑事判決         97年度上訴字第990號
上  訴  人
即  被  告  甲○○
上列上訴人因違反毒品危害防制條例案件，不服臺灣臺南地方法
院97年度訴字第1038號中華民國97年7月16日第一審判決（起訴
案號：臺灣臺南地方法院檢察署97年度撤緩毒偵字第69、70號）
，提起上訴，本院判決如下：
    主  文
上訴駁回。
    理  由
一、按刑事訴訟法第三百六十一條、第三百六十七條規定，不服
    地方法院之第一審判決而上訴者，應提出上訴書狀，並敘述
    具體理由，為上訴必備之程式；其所提出之書狀未敘述上訴
    理由，或僅曾以言詞陳述上訴理由者，均應於上訴期間屆滿
    後二十日內補提理由書於第一審法院。第一審法院經形式審
    查，認逾期未補提上訴理由者，應定期間先命補正；逾期未
    補正者，為上訴不合法律上之程式，應以裁定駁回。倘已提
    出上訴理由，但所提非屬具體理由者，則由第二審法院以上
    訴不合法律上之程式，判決駁回。而所謂「具體理由」，必
    依據卷內既有訴訟資料或提出新事證，指摘或表明第一審判
    決有何採證認事、用法或量刑等足以影響判決本旨之不當或
    違法，而構成應予撤銷之具體事由，始克當之（例如：依憑
    證據法則具體指出所採證據何以不具證據能力，或依憑卷證
    資料，明確指出所為證據證明力之判斷如何違背經驗、論理
    法則）；倘僅泛言原判決認定事實錯誤、違背法令、量刑失
    之過重或輕縱，而未依上揭意旨指出具體事由，或形式上雖
    已指出具體事由，然該事由縱使屬實，亦不足以認為原判決
    有何不當或違法者（例如：對不具有調查必要性之證據，法
    院未依聲請調查亦未說明理由，或援用證據不當，但除去該
    證據仍應為同一事實之認定），皆難謂係具體理由，俾與第
    二審上訴制度旨在請求第二審法院撤銷、變更第一審不當或
    違法之判決，以實現個案救濟之立法目的相契合，並節制濫
    行上訴（最高法院九十七年度台上字第八九二號判決參照。
    ）。
二、上訴意旨略以：上訴人二次施用第一級毒品，經各處有期徒
    刑一年、八月，並定應執行刑一年，認原判決量刑過重，心
    難甘服等情。
三、經查原判決依憑上訴人即被告之自白、尿液檢驗報告、扣案
    毒品海洛因二包、鑑定書等證據，認定上訴人施用第一級毒
    品犯行，並審酌上訴人前於八十及八十六年間，分別因違反
    肅清煙毒條例及搶奪前科，經法院判處罪刑確定並執行完畢
    ，素行非佳，嗣因違反毒品危害防制條例案件，迭經觀察、
    勒戒、強制戒治及有期徒刑處遇後，猶未能深切體認毒品危
    害己身之鉅，及早謀求脫離毒害之道，反而於出監所後伺機
    再犯，未見有何警惕及悔意，自有使其再度接受相當時期監
    禁處遇以教化性情之必要，惟其對本案始終坦承犯行，犯後
    態度尚可，且施用毒品固戕害個人健康，然未侵害他人權益
    ，犯罪手段平和，兼衡酌被告施用次數及之智識程度等一切
    情狀，分別就一次施用第一級毒品海洛因犯行量處有期徒刑
    一年，並依法減為有期徒刑六月，就自首之第二次施用第一
    級毒品海洛因犯行量處有期徒刑八月，並定應執行刑有期徒
    刑一年。從而，上訴人僅原判決量刑過重之理由提起上訴，
    並非依據卷內既有訴訟資料或提出新事證，指摘或表明第一
    審判決有何採證認事、用法或量刑等足以影響判決本旨之不
    當或違法之具體事由（按上訴理由是否具體，係屬第二審審
    查之範圍，不在命補正之列，刑事訴訟法第三百六十一條修
    正立法理由參照）。按之上開規定，本件上訴顯屬違背法律
    上之程式，應予駁回，並不經言詞辯論為之。
四、依刑事訴訟法第三百六十七條前段、第三百七十二條，判決
    如主文。
中    華    民    國    97    年    9     月    30    日
                  刑事第三庭    審判長法  官    陳義仲
                                      法  官    蘇清水
                                      法  官    宋明中
以上正本證明與原本無異。
如不服本判決，應於收受本判決後十日內向本院提出上訴書狀。
其未敘述上訴理由者並得於提起上訴後十日內向本院補提理由書
狀（均須按他造當事人之人數附繕本）「切勿逕送上級法院」。
                                      書記官    翁心欣
中    華    民    國    97    年    9     月    30    日


司法院資訊處製作；財團法人民間司法改革基金會備份。
